---
title: "Linguagens de programação no Github"
author: "Rayssa"
date: "22 de julho de 2017"
output: html_document
---

```{r setup, include=FALSE}
knitr::opts_chunk$set(echo = FALSE)
library(ggplot2)
library(plotly)
library(GGally)
library(dplyr)
library(tidyverse)
library(resample)
library(boot) 
theme_set(theme_bw())
```

# Dados no github

Neste relatório vamos analisar uma amostra de dados da atividade global do github disponível neste link <https://raw.githubusercontent.com/nazareno/fpcc2/master/datasets/github-users-committing-filetypes.csv>, para respondermos algumas perguntas sobre liguagens de programação utilizadas pelos os usuários que fazem uso do github. Para iniciar esta análise precisamos escolher duas linguagens, neste caso será **Java** e **Python**.


#Descrição dos dados utilizados

Para esta análise iremos utilizar as seguintes variáveis: *file_extension* que corresponde a extensão do arquivo manipulado pelo usuário, *month_day* o dia do mês, *the_month* o mês e *the_year* o ano em que o arquivo foi criado/modificado e *users* a quantidade de pessoas que editou os arquivos.


```{r message = FALSE, echo=TRUE, warning=FALSE}
dadosGithub <- read.csv("../dados/github-users-committing-filetypes.csv")

dadosGithub$date <- paste(dadosGithub$month_day, dadosGithub$the_month, dadosGithub$the_year, sep = "-")

java <- dadosGithub %>% 
  filter(file_extension == 'java') %>% 
  mutate(weekday = weekdays(as.Date(date,'%d-%m-%Y')))


python <- dadosGithub %>% 
  filter(file_extension == 'py') %>% 
  mutate(weekday = weekdays(as.Date(date,'%d-%m-%Y')))

```

Antes de responder as perguntas desejadas, vamos observar como cada liguagem de programação se comporta em relação a sua popularidade durante os dias da semana.

##Java

```{r fig.width=4, echo=TRUE, fig.height=2, message=FALSE, warning=FALSE}

p = java %>% 
  ggplot(aes(x = weekday, 
             y = users)) + 
  geom_boxplot(outlier.colour = NA) +
  geom_point(aes(text = paste("Dia da semana:", weekday, "<br>", "Popularidade:", users)),
             position = position_jitter(width = .2), 
             alpha = .6, 
             color = "pink") +
  labs(title = "Popularidade de Java", 
         x = "Dia da semana", 
         y = "Popularidade")

ggplotly(p, tooltip = "text")
```

A partir do gráfico mostrado acima podemos perceber que a popularidade dessa linguagem tem como variação de 1100 a 4500 usuários por dia. Durante os fins de semana o número de usuários é bem menor e há a existência de outliers durante toda a semana, representando valores com um grande afastamento dos demais valores.


##Python

```{r fig.width=4, echo=TRUE, fig.height=2, message=FALSE, warning=FALSE}
p = python %>%
  ggplot(aes(x = weekday,
             y = users)) +
  geom_boxplot(outlier.colour = NA) +
  geom_point(aes(text = paste("Dia da semana:", weekday, "<br>", "Popularidade:", users)),
             position = position_jitter(width = .2),
             alpha = .6,
             color = "pink") +
  labs(title = "Popularidade de Python",
         x = "Dia da semana",
         y = "Popularidade")

ggplotly(p, tooltip = "text")
```

De acordo com o gráfico acima podemos perceber que Python é um pouco mais popular que Java. A popularidade varia entre 1400 a 5600 usuários por dia. Durante os fins de semana o número de usuários também é bem menor e há a existência de outliers durante toda a semana, representando valores com um grande afastamento dos demais valores.


#Respondendo as perguntas

###1) Para cada uma delas, há uma diferença significativa na sua popularidade durante a semana e durante o fim de semana? Essa diferença é grande?

**Linguagem de programação: Java**

```{r message = FALSE, echo=TRUE, warning=FALSE}
java_semana <- java %>% 
  filter(weekday != 'sábado', weekday != 'domingo') %>% 
  mutate(isFds = FALSE)

java_fds <- java %>% 
  filter(weekday == 'sábado'| weekday == 'domingo') %>% 
  mutate(isFds = TRUE)

javaMerge = rbind(java_fds, java_semana)
```


  *Diferença entre a popularidade de usuários durante os dias de semana e nos finais de semana (JAVA)*

```{r, echo=TRUE}
fun.boot <- function(dados, indices) {
    d = dados[indices,]
    fds = d %>% filter(isFds == TRUE) 
    fds =  median(fds$users)
    nfds = d %>% filter(isFds == FALSE) 
    nfds =  median(nfds$users)
    teta = nfds / fds
    return(teta)
}

res.boot <- boot(data = javaMerge, 
                 statistic = fun.boot, 
                 R = 2000)

boot.ci(boot.out = res.boot, conf = 0.95, type = "bca")

```

Como podemos verificar acima, com 95% de confiança a diferença das medianas de popularidade entre os dias da semana e os fins de semana para a linguagem *Java* está no intervalo entre 1.649 a 1.753. Assim percebemos que Java é uma liguagem que os usuários utilizam muito mais durante a semana do que nos fins de semana. Acredito que essa diferença é considerada alta, levando em consideração que durante os dias, os commits dos usuários em pouquíssimas situações ultrapassa 4100 por dia.Desta forma podemos concluir que essa diferença é relevante e tem essa significância de que com 95% de confiança se encontra no intervalo mencionado anteriormente.


**Linguagem de programação: Python**


```{r message = FALSE, echo=TRUE, warning=FALSE}
python_semana <- python %>% 
  filter(weekday != 'sábado', weekday != 'domingo') %>% 
  mutate(isFds = FALSE)

python_fds <- python %>% 
  filter(weekday == 'sábado'| weekday == 'domingo') %>% 
  mutate(isFds = TRUE)

pythonMerge = rbind(python_fds, python_semana)
```


*Diferença entre a popularidade de usuários durante os dias de semana e nos finais de semana (PYTHON)*

```{r, echo=TRUE}
res.boot <- boot(data = pythonMerge, 
                 statistic = fun.boot, 
                 R = 2000)

boot.ci(boot.out = res.boot, conf = 0.95, type = "bca")

```

Analisando os dados acima podemos verificar que a diferença das medianas de popularidade entre os dias da semana e os fins de semana para a linguagem *Python* está no intervalo entre 1.780 a 1.879. Desta forma podemos perceber que Python é uma linguagem em que os usuários a utilizam muito mais durante a semana do que durante o final de semana. Essa diferença é relevante e é considerada alta, levando em consideração que durante os dias, os commits dos usuários em pouquíssimas situações ultrapassa 5100 por dia. Também podemos perceber que essa diferença tem uma significância de que com 95% de confiança se encontra no intervalo mencionado anteriormente.
 

###2) Existe uma diferença significativa entre as duas linguagens na sua variação de popularidade nos finais de semana?

```{r, echo=TRUE}
median <- bootstrap2(data = (java_fds)$users, 
               data2 = (python_fds)$users,
               sd)

median_ci = CI.percentile(median, probs = c(.025, .975))

data.frame(median_ci) %>% 
  ggplot(aes(x = "Diferença", ymin = X2.5., ymax = X97.5.)) + 
  geom_errorbar(width = .2) + 
  geom_hline(yintercept = 0, colour = "purple")

```


Para responder esta pergunta precisamos utilizar o desvio padrão para cada linguagem de programação (Java e Python) e para cada final de semana e assim descobrir qual a diferença entre estes desvios.

Pelo gráfico gerado acima podemos ver que a diferença do desvio padrão das linguagens está no intervalo entre -78.7941546 a 42.3996571. Como esse intervalo é composto pelo valor zero, não podemos afirmar nada, ou seja, não sabemos se há realmente uma diferença significativa.




