---
title: "Testes de Hipótese x Intervalos de Confiança"
author: "Rayssa"
date: "4 de agosto de 2017"
output: html_document
---

```{r setup, include=FALSE}
knitr::opts_chunk$set(echo = FALSE)
library(ggplot2)
library(GGally)
library(dplyr)
# library(tidyverse)
library(resample)
library(boot) 
theme_set(theme_bw())
```

# Aplicando Teste de Hipótese

Iremos refazer a análise do checkpoint anterior utilizando *teste de hipótese*, para compararmos as respostas. A descrição das variáveis e a resposta encontrada através do intervalo de confiança no checkpoint anterior estão descritas logo abaixo.

##Dados no github

Neste relatório vamos analisar uma amostra de dados da atividade global do github disponível neste link <https://raw.githubusercontent.com/nazareno/fpcc2/master/datasets/github-users-committing-filetypes.csv> durante 2016 e 2017, para respondermos algumas perguntas sobre liguagens de programação utilizadas pelos os usuários que fazem uso do github. 


##Descrição dos dados utilizados

Para esta análise iremos utilizar as seguintes variáveis: *file_extension* que corresponde a extensão do arquivo manipulado pelo usuário, *month_day* o dia do mês, *the_month* o mês, *the_year* o ano em que o arquivo foi criado/modificado e *users* a quantidade de pessoas que editou os arquivos.


```{r message = FALSE, echo=TRUE, warning=FALSE}
dadosGithub <- read.csv("../dados/github-users-committing-filetypes.csv")

dadosGithub$date <- paste(dadosGithub$month_day, dadosGithub$the_month, dadosGithub$the_year, sep = "-")
```


##Respondendo através do intervalo de confiança

**1) Segunda e sexta têm popularidade maior que terça, quarta e quinta para a linguagem Java?** 

Vamos tentar descobrir se os desenvolvedores que utilizam a linguagem *Java* são mais produtivos no meio da semana (terça, quarta e quinta) do que nos dias extremos da semana (segunda e sexta). Para isso iremos filtrar os dados com commits de arquivos Java e separá-los em meio da semana e extremos da semana. E logo depois iremos utilizar a técnica bootstrap para termos confiança na resposta que iremos encontrar; utilizaremos esta técnica para coletar informações da amostra de forma que possamos determinar um intervalo de confiança do valor da diferença da popularidade de Java no meio da semana e nos dias extremos da semana.

```{r, echo=TRUE, warning=FALSE}
java <- dadosGithub %>% 
  filter(file_extension == 'java') %>% 
  mutate(weekday = weekdays(as.Date(date,'%d-%m-%Y')))

extremos_semana <- java %>% 
  filter(weekday == "segunda-feira" | weekday == "sexta-feira")

meio_da_semana <- java %>% 
  filter(weekday == "terça-feira" | weekday == "quarta-feira" | weekday == "quinta-feira")

java_semana <- java %>% 
  filter(weekday != "sábado" , weekday != "domingo" )


median <- bootstrap2(data = (extremos_semana)$users, 
               data2 = (meio_da_semana)$users,
               median)

median_ci = CI.percentile(median, probs = c(.025, .975), na.rm=TRUE)

data.frame(median_ci) %>% 
  ggplot(aes(x = "Diferença de popularidade", ymin = X2.5., ymax = X97.5.)) + 
  geom_errorbar(width = .2) + 
  geom_hline(yintercept = 0, colour = "purple")

```

De acordo com o gráfico mostrado acima podemos verificar que com 95% de confiança a diferença das medianas de popularidade entre os dias extremos da semana e o meio da semana para a linguagem *Java* está no intervalo entre `r median_ci` . Assim percebemos que Java é uma liguagem que os usuários utilizam muito mais durante o meio da semana do que nas segundas e sextas. Desta forma podemos concluir que essa diferença é relevante e tem essa significância de que com 95% de confiança se encontra no intervalo mencionado anteriormente.

##Respondendo através do Teste de Hipótese

Primeiramente vamos guardar as diferenças das medianas observadas na nossa amostra para a atividade dos programadores Java durante os extremos da semana e o meio da semana.

```{r, echo=TRUE, warning=FALSE}
mediana_extremo_semana <- extremos_semana %>% 
  summarise(mediana = median(users))

mediana_meio_da_semana <- meio_da_semana %>%
  summarise(mediana = median(users))

medianas <- data.frame(mediana2=c(mediana_extremo_semana$mediana ,mediana_meio_da_semana$mediana))
diff.mediana.observada = diff(medianas$mediana2)

```

A diferança encontrada para nossa amostra foi a seguinte *`r diff.mediana.observada`*.

Agora vejamos o quão frequente seria encontrarmos uma diferença do tamanho que encontramos se não houvesse associação nenhuma entre qual é o dia da semana e qual é a quantidade de commits por dia para a linguagem Java. A situação onde não existe associação é a *hipótese nula*. Se a diferença que observamos em nossa amostra acontece facilmente na hipótese nula, isso significa que não temos evidência forte de associação: o que observamos acontece também quando não há associação. No caso onde a diferença que observamos é improvável na hipótese nula, então observamos algo que é indicativo de associação. 


```{r, echo=TRUE, warning=FALSE}
set.seed(1)
glimpse(java_semana)
diffs = replicate(10000, {
  medianas = java_semana %>% 
    mutate(id_embaralhado = sample(weekday, n())) %>% 
    group_by(id_embaralhado) %>% 
    summarise(mediana = median(users))
  extremos_semana_java = medianas %>% 
    filter(id_embaralhado == "segunda-feira" | id_embaralhado == "sexta-feira")
  extremos_semana_java_mediana <- extremos_semana_java %>% 
    summarise(med=median(mediana))
  meio_da_semana_java = medianas %>% 
    filter(id_embaralhado == "terça-feira" | id_embaralhado == "quarta-feira" | id_embaralhado == "quinta-feira")
   meio_da_semana_java_mediana <- meio_da_semana_java %>% 
    summarise(med=median(mediana))
  return(extremos_semana_java_mediana - meio_da_semana_java_mediana)
})
glimpse(unlist(diffs))
tibble(diferenca = diffs) %>%
  ggplot(aes(x=unlist(diferenca))) +
  geom_histogram(bins= 30) +
  geom_vline(xintercept = diff.mediana.observada)

# p-valor!
p.valor = sum(abs(unlist(diffs)) >= abs(diff.mediana.observada)) / length(unlist(diffs))
p.valor

```


Observando os valores das diferenças mostradas acima e considerando nossa hipótese nula como verdadeira, temos aproximadamente 0,0001% (p-valor = `r p.valor`) das diferenças com valor igual ou superior ao valor da diferença encontrada na nossa amostra, que foi `r diff.mediana.observada`. Como o p-valor encontrado foi muito pequeno, é possível negar a hipótese nula e desta forma concluir que existe uma associação entre os dias da semana e a popularidade da linguagem Java, e que a popularidade foi maior durante os dias do meio da semana (terça, quarta e quinta) do que durante os dias extremos da semana (segunda e sexta), portanto a diferença da nossa amostra é estatisticamente significativa.

## O que significa o p-valor?

O p-valor é definido como a probabilidade de se observar um valor da estatística de teste maior ou igual ao encontrado. Geralmente, o valor de corte para rejeitar a hipótese nula é de 0,05, o que significa que, quando não há nenhuma diferença, um valor tão extremo para a estatística de teste é esperado em menos de 5% das vezes. Desta forma podemos dizer que o p-valor encontrado acima corresponde a probabilidade que mede quantos dos valores encontrados são maiores ou iguais ao valor observado na nossa amostra, quando a hipótese nula é verdadeira. 

## Comparação do resultado com IC x Teste de Hipótese

De acordo com as duas respostas, utilizando intervalo de confiança (IC) e teste de hipótese, podemos perceber que ambas chegam no mesmo resultado. A única diferença entre elas é que ao utilizarmos IC conseguimos saber da relevância que os resultados possuem e podemos controlar a significância dos mesmos.
