---
title: "Linguagens de programação no Github"
author: "Rayssa"
date: "22 de julho de 2017"
output: html_document
---

```{r setup, include=FALSE}
knitr::opts_chunk$set(echo = FALSE)
library(ggplot2)
library(plotly)
library(GGally)
library(dplyr)
library(tidyverse)
library(resample)
theme_set(theme_bw())
```

# Dados no github

Neste relatório vamos analisar uma amostra de dados da atividade global do github disponível neste link <https://raw.githubusercontent.com/nazareno/fpcc2/master/datasets/github-users-committing-filetypes.csv>, para respondermos algumas perguntas sobre liguagens de programação utilizadas pelos os usuários que fazem uso do github. Para iniciar esta análise precisamos escolher duas linguagens, neste caso será **Java** e **Python**.


#Descrição dos dados utilizados

Para esta análise iremos utilizar as seguintes variáveis: *file_extension* que corresponde a extensão do arquivo manipulado pelo usuário, *month_day* o dia do mês, *the_month* o mês e *the_year* o ano em que o arquivo foi criado/modificado e *users* a quantidade de pessoas que editou os arquivos.


```{r message = FALSE, warning = FALSE}
dadosGithub <- read.csv("../dados/github-users-committing-filetypes.csv")

dadosGithub$date <- paste(dadosGithub$month_day, dadosGithub$the_month, dadosGithub$the_year, sep = "-")

java <- dadosGithub %>% 
  filter(file_extension == 'java') %>% 
  mutate(weekday = weekdays(as.Date(date,'%d-%m-%Y')))


python <- dadosGithub %>% 
  filter(file_extension == 'py') %>% 
  mutate(weekday = weekdays(as.Date(date,'%d-%m-%Y')))

```

Antes de responder as perguntas desejadas, vamos observar como cada liguagem de programação se comporta em relação a sua popularidade durante os dias da semana.

##Java

```{r fig.width=4, echo=FALSE, fig.height=2, message = FALSE, warning = FALSE}

p = java %>% 
  ggplot(aes(x = weekday, 
             y = users)) + 
  geom_boxplot(outlier.colour = NA) +
  geom_point(aes(text = paste("Dia da semana:", weekday, "<br>", "Popularidade:", users)),
             position = position_jitter(width = .2), 
             alpha = .6, 
             color = "pink") +
  labs(title = "Popularidade de Java", 
         x = "Dia da semana", 
         y = "Popularidade")

ggplotly(p, tooltip = "text")
```

A partir do gráfico mostrado acima podemos perceber que a popularidade dessa linguagem tem como variação de 1100 a 4500 usuários por dia. Durante os fins de semana o número de usuários é bem menor e há a existência de outliers durante toda a semana, representando valores com um grande afastamento dos demais valores.


##Python

```{r fig.width=4, echo=FALSE, fig.height=2, message = FALSE, warning = FALSE}
p = python %>%
  ggplot(aes(x = weekday,
             y = users)) +
  geom_boxplot(outlier.colour = NA) +
  geom_point(aes(text = paste("Dia da semana:", weekday, "<br>", "Popularidade:", users)),
             position = position_jitter(width = .2),
             alpha = .6,
             color = "pink") +
  labs(title = "Popularidade de Python",
         x = "Dia da semana",
         y = "Popularidade")

ggplotly(p, tooltip = "text")
```

De acordo com o gráfico acima podemos perceber que Python é um pouco mais popular que Java. A popularidade varia entre 1400 a 5600 usuários por dia. Durante os fins de semana o número de usuários também é bem menor e há a existência de outliers durante toda a semana, representando valores com um grande afastamento dos demais valores.


#Respondendo as perguntas

###1) Para cada uma delas, há uma diferença significativa na sua popularidade durante a semana e durante o fim de semana? Essa diferença é grande?

**Linguagem de programação: Java**

```{r message = FALSE, warning = FALSE}
java_semana <- java %>% 
  filter(weekday != 'sábado', weekday != 'domingo')

java_fds <- java %>% 
  filter(weekday == 'sábado'| weekday == 'domingo')
```


**Linguagem de programação: Python**


```{r message = FALSE, warning = FALSE}
python_semana <- python %>% 
  filter(weekday != 'sábado', weekday != 'domingo')

python_fds <- python %>% 
  filter(weekday == 'sábado'| weekday == 'domingo')
```


###2) Existe uma diferença significativa entre as duas linguagens na sua variação de popularidade nos finais de semana?




