---
title: "Problema4-CP4"
author: "Rayssa"
date: "4 de agosto de 2017"
output: html_document
---

```{r setup, include=FALSE}
knitr::opts_chunk$set(echo = FALSE)
library(ggplot2)
library(plotly)
library(GGally)
library(dplyr)
library(tidyverse)
library(resample)
library(boot) 
theme_set(theme_bw())
```

# Dados no github

Neste relatório vamos analisar uma amostra de dados da atividade global do github disponível neste link <https://raw.githubusercontent.com/nazareno/fpcc2/master/datasets/github-users-committing-filetypes.csv> durante 2016 e 2017, para respondermos algumas perguntas sobre liguagens de programação utilizadas pelos os usuários que fazem uso do github. 


#Descrição dos dados utilizados

Para esta análise iremos utilizar as seguintes variáveis: *file_extension* que corresponde a extensão do arquivo manipulado pelo usuário, *month_day* o dia do mês, *the_month* o mês, *the_year* o ano em que o arquivo foi criado/modificado e *users* a quantidade de pessoas que editou os arquivos.


```{r message = FALSE, echo=TRUE, warning=FALSE}
dadosGithub <- read.csv("../dados/github-users-committing-filetypes.csv")

dadosGithub$date <- paste(dadosGithub$month_day, dadosGithub$the_month, dadosGithub$the_year, sep = "-")
```


##Pergunta utilizando intervalo de confiança

**1) Segunda e sexta têm popularidade maior que terça, quarta e quinta para a linguagem Java?** 

Vamos tentar descobrir se os desenvolvedores que utilizam a linguagem *Java* são mais produtivos no meio da semana (terça, quarta e quinta) do que nos dias extremos da semana (segunda e sexta). Para isso iremos filtrar os dados com commits de arquivos Java e separá-los em meio da semana e extremos da semana. E logo depois iremos utilizar a técnica bootstrap para termos confiança na resposta que iremos encontrar; utilizaremos esta técnica para coletar informações da amostra de forma que possamos determinar um intervalo de confiança do valor da diferença da popularidade de Java no meio da semana e nos dias extremos da semana.

```{r, echo=TRUE, warning=FALSE}
java <- dadosGithub %>% 
  filter(file_extension == 'java') %>% 
  mutate(weekday = weekdays(as.Date(date,'%d-%m-%Y')))

extremos_semana <- java %>% 
  filter(weekday == "segunda-feira" | weekday == "sexta-feira" )

meio_da_semana <- java %>% 
  filter(weekday == "terça-feira" | weekday == "quarta-feira" | weekday == "quinta-feira")

median <- bootstrap2(data = (extremos_semana)$users, 
               data2 = (meio_da_semana)$users,
               median)

median_ci = CI.percentile(median, probs = c(.025, .975), na.rm=TRUE)

data.frame(median_ci) %>% 
  ggplot(aes(x = "Diferença de popularidade", ymin = X2.5., ymax = X97.5.)) + 
  geom_errorbar(width = .2) + 
  geom_hline(yintercept = 0, colour = "purple")

```

De acordo com o gráfico mostrado acima podemos verificar que com 95% de confiança a diferença das medianas de popularidade entre os dias extremos da semana e o meio da semana para a linguagem *Java* está no intervalo entre `r median_ci` . Assim percebemos que Java é uma liguagem que os usuários utilizam muito mais durante o meio da semana do que nas segundas e sextas. Desta forma podemos concluir que essa diferença é relevante e tem essa significância de que com 95% de confiança se encontra no intervalo mencionado anteriormente.

##Teste de Hipótese

Guardar as diferenças observadas na amostra:

```{r}
median_extremo_semana <- extremos_semana %>% 
  summarise(mediana = median(users))

median_extremo_semana

diff.mediana.observada.extremos_semana = diff(median_extremo_semana$mediana)
```
