---
title: "Usando Regressão Logística"
author: "Rayssa"
date: "28 de agosto de 2017"
output: html_document
---

```{r, echo=FALSE, message=FALSE, warning=FALSE}
knitr::opts_chunk$set(echo = TRUE)

library(GGally)
library(pscl)
library(broom)
library(tidyverse)
library(modelr) # devtools::install_github("hadley/modelr")

theme_set(theme_bw())
```

# Dados

Os dados que iremos utilizar neste post são os mesmos que o checkpoint anterior, porém com mais uma coluna denominada *dec*, essa nova variável nos diz se p1 gostaria de se encontrar novamente com p2 dado como foi o encontro relâmpago (speed dating). Os dados estão disponíveis no seguinte link: <https://github.com/nazareno/ciencia-de-dados-1/blob/master/5-regressao/speed-dating/speed-dating2.csv>.

Para esta análise utilizaremos as seguintes variáveis:<br/>
  *attr(atração) : é o quão atraente p1 achou p2 <br/>
  *sinc(sinceridade) : é o quão sincero p1 achou p2 <br/>
  *dec : p1 gostaria de se encontrar novamente com p2 <br/>

```{r, message=FALSE, warning=FALSE}
speed_dating = read_csv("../dados/speed-dating2.csv") 
```

Vamos procurar responder essas duas perguntas:

#Perguntas

**1. Dentre os fatores que você acha que podem ter efeito no match, quais fatores têm efeito significativo na chance de p1 decidir se encontrar novamente com p2? E como é esse efeito (positivo/negativo)?**

Para responder esta pergunta irei considerar os fatores **atração**, **sinceridade**, **ambição**, **divertido** :)

```{r}
speed_dating = speed_dating %>% 
  mutate(dec = as.factor(dec))

model = glm(dec ~ attr + sinc + amb + fun, 
                  data = speed_dating, 
                  family = "binomial")
tidy(model, conf.int = TRUE) %>% 
  select(-p.value)
tidy(model, conf.int = TRUE, exponentiate = TRUE) %>% 
  select(-p.value)
pR2(model)
```

Como podemos ver no modelo acima, todos os fatores são significativos, pois os seus intervalos de confiança não incluem o valor zero. Também podemos afirmar que os fatores *atração* e *diversão* possuem um efeito positivo no match, enquanto os fatores *sinceridade* e *ambição* têm efeito negativo. Resumindo, se p1 achar p2 atraente ou divertida aumenta a chance de p1 se encontrar novamente com p2. Caso p1 ache p2 ambiciosa ou sincera a chance de p1 se encontrar novamente com p2 diminui.

Para vermos o quanto nosso modelo explica a variação dos dados, precisamos calcular o r quadrado. Pelos dados acima ficamos cientes que nosso modelo explica aproximadamente 30% da variação dos dados. Portanto, a variável dependente *dec* não pode ser bem explicada por essas características, ou seja, existem outros fatores além da sinceridade, atração, ambição e diversão que influenciam p1 querer se encontrar novamente com p2.

**2. Que fatores nos dados têm mais efeito na chance de um participante querer se encontrar novamente com outro?**

Considerando os fatores que tem efeito positivo para que p1 decida se encontrar novamente com p2. Podemos perceber que o fator que tem mais efeito na decisão de p1 querer se encontrar novamente com p2, é quando p2 é considerado atraente por p1. O efeito deste fator é quase duas vezes maior que o efeito de ser divertido.

